【裁判字號】    98,審消債更,488
【裁判日期】    980422
【裁判案由】    聲請更生程序
【裁判全文】
臺灣高雄地方法院民事裁定         98年度審消債更字第488號
聲  請  人  甲○○
上列當事人聲請消費者債務清理事件，本院裁定如下：
    主  文
聲請人應於本裁定送達後十四日內，補提如附表所示財產及收入
狀況之證明文件到院。
    理  由
一、按債務人對於金融機構因消費借貸、自用住宅借款、信用卡
    或現金卡契約而負債務，在聲請更生或清算前，應提出債權
    人清冊，以書面向最大債權金融機構請求協商債務清償方案
    並表明共同協商之意旨；債務人聲請更生時，應提出財產及
    收入狀況說明書及其債權人、債務人清冊，消費者債務清理
    條例第151 條第1 項及第43條第1 項分別定有明文。又聲請
    更生或清算不合程式、不備其他要件或拒絕提出關係文件者
    ，法院應以裁定駁回之，但其情形可以補正者，法院應定期
    間先命補正，復為同條例第8 條、第46條所明定。
二、本件聲請意旨略以：其有不能清償債務情事，對於金融機構
    因消費借貸、自用住宅借款、信用卡或現金卡契約而負債務
    ，且其無擔保或無優先權之債務總額未逾新臺幣1,200 萬元
    ，復未經法院裁定開始清算程序或宣告破產，爰聲請更生等
    語。
三、惟查：聲請人雖主張前曾依中國民國銀行公會會員辦理消費
    金融案件無擔保債務協商機制與金融機構成立協商，惟並未
    提出依照前揭消費者債務清理條例協商成立之債務清償方案
    等證明文件，且所提出財產收入狀況之證明文件亦有不足，
    爰定期命聲請人於消費者債務清理條例施行前協商成立之債
    權人達成還款協商合意之協議書（須已簽章）、無擔保債務
    還款計畫書，並補提如附表所示財產及收入狀況等證明文件
    到院，如逾期未補正，則駁回其更生聲請。
附表：
1.提出於消費者債務清理條例施行「前」，依照中華民國銀行公
  會會員辦理消費者金融案件無擔保債務協商機制與全體金融機
  構債權人達成還款協商合意之協議書（須已簽章）、無擔保債
  務還款計畫書，並補提如附表所示財產及收入狀況等證明文件
  。
2.請提出債務人聲請更生前2 年每月實際向各債權人清償之貸款
  數額及明細資料影本（含無擔保及有擔保債務清償明細；如聲
  請人未保留相關證據，請逕向最大債權銀行申請清償明細資料
  ）。
3.聲請人於最近1 個月內財團法人聯合徵信中心之綜合信用報告
  書（請注意：該綜合信用報告書為紅色聯單，且非前置協商專
  用聯徵中心債權人清冊）及債權人清冊。
4.聲請人97年度之國稅局財產歸屬資料及95、96年度綜合所得稅
  各類所得資料清單、扣繳憑單或薪資證明（如提出存摺影本，
  需檢附存摺封面及存摺內頁，內頁並應標示薪資部分）。如有
  其他財產如人壽保險單、投資型保險單、儲蓄型保險單、股票
  、基金或其他財產及收入，亦應併為陳明其種類之現值金額及
  提出證明文件影本。
5.97年1 月迄今薪資證明（請勿以轉帳資料代替。如無法提出薪
  資資料，請提出收入切結書）。
6.聲請人申請前5 年內勞保(勞工保險局製發之勞工保險被保險人
  投保資料表或勞工保險卡)、公保或2 年內全民健保之投保資料
  （包括投保單位及投保金額）。
7.依法應分擔扶養梁淑玲、邱靜雯、邱國炎、阮錦淑之義務人數
  、每月扶養梁淑玲6000元、邱靜雯6000元、邱國炎5000元、阮
  錦淑5000元支出證明資料影本及家族系統表。
8.受扶養人梁淑玲、邱靜雯、邱國炎、阮錦淑97年國稅局財產歸
  屬資料、95年及96年綜合所得稅資料，及身份證資料影本。
9.應分擔扶養梁淑玲、邱靜雯、邱國炎、阮錦淑之義務人97年國
  稅局財產歸屬資料、95年及96年綜合所得稅資料，及其等之最
  新戶籍謄本（記事欄請勿省略）。
10.受扶養人梁淑玲、邱靜雯及應分擔扶養梁淑玲、邱靜雯、邱
   國炎、阮錦淑之義務人最新戶籍謄本（記事欄請勿省略）。
11.租賃房屋契約書影本，及聲請前2 年內期間之租金支出證明
   文件影本（如以現金支付請提出出租人出具聲請人已繳納租
   金之證明）。
12.聲請更生前2 年內每月支出水電瓦斯電話費、交通費、膳食
   費 證明資料影本。
13.其餘有不可歸責事由致不能清償或有不能清償之虞之證明文
   件。
中    華    民    國    98    年    4     月    22    日
              民事第四庭    法      官  林玉心
上為正本係照原本作成
本件不得抗告
中    華    民    國    98    年    4     月    22    日
                            書  記  官  葉姿敏


司法院資訊處製作；財團法人民間司法改革基金會備份。
